臺灣臺中地方法院刑事判決　　　　　　　96年度訴字第3084號
公　訴　人　臺灣台中地方法院檢察署檢察官
被　　　告　丙○○　34歲民.
上列被告因偽造文書等案件，經檢察官提起公訴（96年度偵字第
14540號），本院判決如下：
    主    文
丙○○犯竊盜罪，累犯，處有期徒刑肆月，如易科罰金，以新台
幣壹仟元折算壹日。
被訴行使偽造私文書部分無罪。
    事    實
一、丙○○因違反毒品危害防制條例案件，經臺灣臺中地方法院
    判處有期徒刑1年3月確定，於民國95年11月4日縮刑期滿執
    行完畢。詎不知悔改，於96年4月25日晚上7時許，見甲○○
    所有車牌號碼2K-2339號自用小客車停放在臺中縣太平市○
    村○街45號前，竟意圖為自己不法之所有，以電話通知經營
    芳銘廢棄機動車輛資源回收廠之乙○○（乙○○涉犯贓物罪
    嫌部分業經檢察官另為不起訴處分確定），該車係伊親戚所
    有，欲報廢出售。乙○○於96年4月26日7時許，至上址以新
    臺幣 (下同)4000 元收購該車後，即將該車拖走。嗣為甲○○報警處理，為警循線查悉上情。
二、案經臺中縣警察局霧峰分局移送臺灣臺中地方法院檢察署檢
    察官偵查起訴。
    理    由
一、前揭犯罪事實，業據被告丙○○坦承不諱，核與證人乙○○
    及被害人甲○○供述情節相符，此外復有代保管書、切結證
    明各1紙及照片4張在卷可資佐證，事證明確，被告犯行堪予
    認定。
二、核被告丙○○所為，係犯刑法第320條第1項普通竊盜罪。被
    告因違反毒品危害防制條例案件，經本院判處有期徒刑1 年
    3月確定，於95年11月4日縮刑期滿執行完畢，有台灣高等法
    院被告前案記錄表在卷可參，其於有期徒刑執行完畢後5年
    內故意再犯有期徒刑之本罪，為累犯，依刑法第47條第1項
    之規定加重其刑。爰審酌被告犯罪之動機、目的、手段，犯
    罪所生之危害、犯罪後之態度等一切情狀，量處如主文所示
    之刑，並諭知易科罰金之折算標準。
三、公訴意旨另以：丙○○於96年4月26日7時許，至上址以新臺
    幣 (下同)4000 元出售甲○○所有車牌號碼2K-2339號自用
    小客車一輛予乙○○時，在乙○○所提供空白「切結證明書
    」上，偽造「劉永和」署押，足生損害於「劉永和」，因認
    丙○○另涉犯刑法第216條、第210條之行使偽造私文書罪嫌
    。惟查：
（一）按犯罪事實應依證據認定之，無證據不得認定犯罪事實；
      不能證明被告犯罪，應諭知無罪之判決，刑事訴訟法第一
      百五十四條第二項、第三百零一條第一項分別定有明文。
      次按所謂認定犯罪事實之證據，係指足以認定被告確有犯
      罪行為之積極證據而言，該項證據自須適合於被告犯罪事
      實之認定，始得採為斷罪之資料；又事實之認定，應憑證
      據，如未能發現相當確實證據，或證據不足以證明，自不
      能以推測或擬制之方法，以為裁判之基礎，最高法院二十
      九年上字第三一０五號、四十年臺上字第八六號判例著有
      明文。又按認定犯罪事實所憑之證據，無論係直接證據或
      間接證據，其為訴訟上之證明，須於通常一般之人均不致
      有所懷疑，而得確信其為真實之程度者，始得據為有罪之
      認定，倘其證明尚未達到此一程度，而有合理之懷疑存在
      ，復無其他調查途徑可尋，法院即應為無罪之判決，最高
      法院七十六年臺上字第四九八六號著有判例。
（二）公訴人認為被告丙○○涉犯本件罪嫌，係以被告之自白。
      及證人乙○○之供述，並有切結證明書一份在卷足稽為論
      據，訊據被告丙○○堅決否認有前開犯行，辯稱，切結證
      明書上，伊只有在讓渡人、統一編號、電話及住址等處填
      寫，其餘資料包括代理人、車主劉永和等字，均為乙○○
      所填寫，伊並不知道乙○○填上車主劉永和等字，也未同
      意乙○○填寫等語。
（三）按被告雖於警詢中供稱，是伊本人親自在乙○○提供之切
      結書上簽名，切結書上所留之丙○○之年藉資料是伊本人
      ，但切結書之內容伊沒有看清楚等語，證人乙○○以被告
      之身分亦供稱，伊告訴被告沒有車藉資料必須填切結書，
      如有假冒車主之情事，必須負法律責任，詳細切結書內容
      必須看清楚，她知道後，當場簽完切結書等語，於偵查中
      亦供稱，當時伊有向被告要求車藉相關證件，被告說資料
      已經不見了，伊說回收獎金會沒有，被告說沒有關係，伊
      就請被告簽切結書等語，雖其二人均供稱被告在前開切結
      書上簽填資料，均未明白表示填寫何部分之資料，且證人
      乙○○於本院審理中證稱：，「（在九十六年四月二十六
      日被告丙○○是否有賣一部車子給你？）（有。丙○○前
      一天就先打電話給我，跟我約在隔天早上七點在太平路的
      東平路的一個黃昏市場，他　騎機車帶我去車子那　邊
   　 ，我是開車，丙○○騎機車。車子停在東村幾街的地方，
      我問丙○○車子的證件，當時回收獎勵金有三千元，而且
      可以廢鐵的價格不錯，所以公司另外有補貼，如果有車主
      的身分證件及車籍資料可以申請回收獎勵金，但是他說因
      為搬家好幾次，他說是劉永和叫他過來處理的，車籍資料
      已經不見了，我就跟他說沒有辦法申請回收獎勵金，他說
      車子擺在這裡，占人家的位置，也不好，所以我就拿切結
      書給他，要他在上面簽名，並且告訴他這個有刑事責任，
      一再要求他請車主過來，但是他說車主在上班沒有辦法過
      來。切結書是我們公司本身就有的。後來我們有去查證，
      確認這部車子不是贓車，也不是正在行駛的車子，我有再
      打電話給丙○○，請他查車主的身分證件，他說他找不到
      人，他說車子是劉永和的伯父的。）」、「（提示車子的
      切結證明，這是否是當時丙○○填寫的？）（讓渡人和統
      一編號和電話、住址是丙○○當　場寫的，其他的車型、
      價　格、日期是我當場寫好後再給丙○○簽名的，車主劉
    　永和是後來我回到公司，丙○○告訴我後，由我填下去的
      。）」、「（為何要將車主劉永和寫在切結書上？）（那
      是我自己要備註，回來以後我跟他通　電話，請他將車主
      的身　分證字號查出來，如果有證件的話，可以幫他申請
    　回收獎勵金，他說好，。後來經過半個小時，我又打電話
      給丙○○，問他查好沒有，他說沒有辦法，電話都打不通
      。）」「（丙○○有無請你把劉永和的名字寫在切結書上
      ？）（沒有，因為我當時並未發覺車子有問題。）」「（
      你把劉永和的名字寫上去，丙○○是否知道？）（寫的當
      時丙○○不知道。但是劉永和的名字是他告訴我的。）」
      「（切結書上的代理人是你在何時寫的？）（當場寫的。
      因為丙○○不是車主本人，所以我都寫上代理人，是在丙○○簽名前就已經寫好了。）」「（你讓　丙○○簽這份
 　　　切結證明，是要讓他代理什麼人來賣？）（車主。）」
   　「（在簽切結證明的當時，為什麼沒有把代理人的本人寫
　　　在切結　證明上面？）（劉永和是我事後才簽的。當時一
  　　時我也沒有想那麼多，事後回去以後，覺得不對，應該要
    　問他車主，因為丙○○他拿他的身分證件給我核對，我真
      的沒有察覺他會做這種事，一般來講，偷賣車子幾乎都是
      用假證件。）」等語，尚非不堪採信，另觀之前開切結書
      上除切結內容之外，另外有打字之讓渡人、統一編號、電
      話及住址等欄，其下均有被告以手寫之資料外，於切結內
      容及讓渡人欄間，另有以手寫之代理人、車主劉永和等字
      ，二者可以分別填寫，被告所辯及證人乙○○於本院之供
      證，車主劉永和部分係證人乙○○所自行簽寫，尚非不堪
      採認，自難僅憑其二人於警詢及偵查中之籠統之供述，即
      遽予認定被告有行使偽造文書之犯行，此外，復查無其他
      積極證據足認被告有此部分犯行，不能證明被告犯罪，自
      應為無罪之判決。
四、據上論斷，應依刑事訴訟法第二百九十九條第一項前段、第
    三百零一條前段，刑法第三百二十條第一項、第四十七條第
    一項、第四十一條第一項前段，刑法施行法第一條之一，判
    決如主文。
中　　華　　民　　國　　96　　 年　　 12　　 月　　3　 日
                  刑事第四庭    審判長法  官  林宜民
                                      法　官　許惠瑜
                　　　　　　　　　　　法　官　林清鈞
上正本證明與原本無異。
如不服本判決，應於收受送達後10日內向本院提出上訴書狀（應
敘述具體理由並附繕本）。
上訴書狀如未敘述理由，應於上訴期間屆滿後20日內補提理由書
於本院。
                                      書記官  陳貴卿
中　　華　　民　　國　　96　　 年　　 12　　 月　　3　 日
附錄論罪科刑法條
中華民國刑法第320條第１項
意圖為自己或第三人不法之所有，而竊取他人之動產者，為竊盜
罪，處5年以下有期徒刑、拘役或5百元以下罰金。
